臺灣基隆地方法院交通事件裁定　　 96年度交聲更(一)字第1號
移送機關即
原處分機關　交通部公路總局臺北區監理所基隆監理站
聲明異議人
即受處分人　甲○○
上列異議人即受處分人因違反道路交通管理處罰條例案件，對於
交通部公路總局臺北區監理所基隆監理站於96年1 月31日所為之
裁決（原處分案號：基監字第裁42-RB0000000號），聲明異議，
經本院於96年3 月30日，以96年度交聲字第34號裁定異議駁回，
受處分人不服，提起抗告，經臺灣高等法院於96年4 月30日，以
96年度交抗字第299 號裁定撤銷原裁定發回本院，本院更為裁定
如下：
    主  文
異議駁回。
    理  由
一、原處分意旨略以：聲明異議人即受處分人（下稱異議人）甲
    ○○於民國96年1 月1 日凌晨4 時55分許（原舉發違反道路
    交通管理事件通知單及裁決書均誤載為2 時55分），駕駛車
    牌號碼886-LN號營業小客車，行經基隆市○○路71號前處有
    燈光號誌管制之交岔路口闖紅燈，經基隆市警察局第一分局
    員警攔停後掣單舉發，因而依道路交通管理處罰條例第53條
    第1 項之規定，裁處異議人罰鍰新臺幣（下同）2,700 元，
    並依同條例第63條第1 項第3 款（裁決書漏引第3 款）之規
    定，記違規點數3 點。
二、異議意旨略以：異議人並未闖紅燈，其於96年1月1日凌晨4
    時55分許駕駛886-LN號營業小客車行經基隆市○○路71號交
    岔路口時，當時是黃燈，其將車子停下來，但逾越停止線（
    停在路中央），因為後面一輛機車直接穿越交岔路口，為了
    避免影響後方車輛迴轉，所以約停了1 、2 秒後就慢慢穿越
    交岔路口，其沒有闖紅燈，為此聲明異議等語。
三、按汽車駕駛人，行經有燈光號誌管制之交岔路口闖紅燈者，
    處新臺幣1,800 元以上5,400 元以下罰鍰；汽車駕駛人有上
    開違規情形，除依原條款處罰鍰外，並記違規點數3 點，道
    路交通管理處罰條例第53條第1 項、第63條第1 項第3 款分
    別定有明文。
四、經查：
  (一)本件異議人對於其於96年1 月1 日凌晨4 時55分許，駕駛車
    牌號碼886-LN號營業小客車，行經基隆市○○路71號（基隆
    往八堵方向）有燈光號誌管制之交岔路口等情固不爭執，惟
    矢口否認有闖紅燈之違規行為，並以前揭情詞置辯。惟查：
    異議人於96年1 月1 日凌晨4 時55分許，在基隆市○○路71
    號附近街口時，在該路口燈號顯示紅燈之情況下，闖越紅燈
    行駛等情，業據證人即舉發員警乙○○到庭具結證稱：「96
    年1 月1 日凌晨4 點到6 點是我在基隆市○○路71號附近的
    OK商店前面執行巡邏勤務，當時我與巡佐呂鈞輝一起執勤，
    我們都有穿制服，執行取締闖紅燈，在我們站的位置往八堵
    方向約20公尺左右有1 個紅綠燈，約在凌晨4 點55分，我發
    現1 部計程車闖紅燈，我就攔停下來，我告知司機違規闖紅
    燈，司機有出示證件，我才知道闖紅燈者為甲○○，計程車
    車號為886-LN，我就依法舉發，當場他沒有表示異議。（問
    ：舉發單所記載之時間為凌晨2 時55分，與勤務分配表所記
    載不符，有何意見？）我凌晨2 時到4 時是值班，所以舉發
    單所記載之時間應該是4 點到6 點的班，舉發單上記載之2
    時55分時間錯誤，應該更正為4 時55分。當天凌晨4 點到6
    點，我與巡佐一共取締八件闖紅燈，本案是我發現，呂巡佐
    當時在開單。我確定當天異議人有闖紅燈的事實。號誌燈是
    設在南榮路71號前，而且我是確定燈號變為紅燈後，有車輛
    闖紅燈我才會攔下來，當時異議人車輛確實是在燈號變為紅
    燈時，我才攔停。」等語明確（見本院96年3 月26日訊問筆
    錄），並有基隆市警察局第一分局96年3 月19日基警一分五
    字第0960102487號函暨函附之基隆市警察局第一分局南榮路
    派出所20人勤務分配表、基隆市警察局基警交字第RB000000
    0 號舉發違反道路交通管理事件通知單各1 份在卷可稽，且
    本院於96年6 月8 日前往舉發違規地點履勘，不論依據異議
    人所指證人乙○○攔停地點，或是證人乙○○所證攔停地點
    ，均可以看見舉發違規路口之交通號誌情形，有本院刑事勘
    驗筆錄及勘驗照片8 張在卷可憑，堪認證人乙○○所證述之
    前揭情節非虛，再衡諸現場舉發員警乙○○與異議人素不相
    識，當無設詞攀誣、濫行舉發之虞，且其係於依法執行勤務
    時，目擊異議人闖越紅燈之違規事實，旋即攔停上前舉發，
    應無誤為舉發之可能，本院復查無員警設詞構陷或舉發錯誤
    之事證，自堪認其舉發之違規情節應屬事實。異議人辯稱並
    未闖紅燈，其車輛有停止1 、2 秒，為避免影響後方車輛迴
    轉而繼續前行云云，查無證據可佐，不足採信。
  (二)又證人乙○○已明確證述異議人係於紅燈亮起後闖紅燈，自
    無異議人所辯係於上開交岔路口燈號為黃燈時逾越停止線之
    情形，從而即無查證現場號誌時序變換及秒差之事實與搶黃
    燈亦認定屬闖紅燈之法律依據之必要，均附此敘明。
五、綜上所述，異議人上開闖越紅燈之違規行為已堪認定（惟原
    舉發違反道路交通管理事件通知單及裁決書違規誤載為2 時
    55分，應予更正為4 時55分外），從而原處分機關就異議人
    上開闖越紅燈之違規行為依前述道路交通管理處罰條例、違
    反道路交通管理事件統一裁罰基準表規定，裁處異議人罰鍰
    2,700 元並記違規點數3 點，核無違誤。本件異議人之異議
    為無理由，應予駁回。
六、據上論斷，應依道路交通案件處理辦法第19條，裁定如主文
中　　華　　民　　國　　96　　年　　 6    月　　25　　日
                  交通法庭法　官    劉桂金
以上正本證明與原本無異。
對於本件裁定如有不服，應於收受送達後5 日內，向本院提出抗
告書狀，敘述抗告之理由，抗告於臺灣高等法院。
中　　華　　民　　國　　96　　年　　 6    月　　25　　日
                          書記官    鄧順生
